臺灣士林地方法院刑事附帶民事訴訟裁定
111年度重附民字第11號
原      告  林柏辰
法定代理人
兼
訴訟代理人  汪品杅
被      告  馬裴祐


            簡展加
被  告  兼
上  一  人
法定代理人  簡義人
            謝文燕
被      告  陳柏均


            李曜宏

追加被告兼
上  一  人
法定代理人  李學龍
            張菱蓁
被      告  徐偉翔
被  告  兼
上  一  人
法定代理人  徐建成
            白文雯
被      告  曾○懿  （少年，真實姓名、住居所資料均詳卷）
被  告  兼
上  一  人
法定代理人  曾峪霆  （少年之法定代理人、住居所資料詳卷）
            范金珠  （少年之法定代理人、住居所資料詳卷）
被      告  沈○儒  （少年，真實姓名、住居所資料均詳卷）
被  告  兼
上  一  人
法定代理人  沈柏榮  （少年之法定代理人、住居所資料詳卷）
            張秀蘭  （少年之法定代理人、住居所資料詳卷）
被      告  蘇○凱  （少年，真實姓名、住居所資料均詳卷）
被  告  兼
上  一  人
法定代理人  蘇智璿  （少年之法定代理人、住居所資料詳卷）
            賴妍希  （少年之法定代理人、住居所資料詳卷）
被      告  陳○瑋  （少年，真實姓名、住居所資料均詳卷）
被  告  兼
上  一  人
法定代理人  陳文河  （少年之法定代理人、住居所資料詳卷）
            蔡佳芬  （少年之法定代理人、住居所資料詳卷）
被      告  陳奕達
被  告  兼
上  一  人
法定代理人  陳俊學
            劉惠美
被      告  葉○豪  （少年，真實姓名、住居所資料均詳卷）
被  告  兼
上  一  人
法定代理人  葉時祺  （少年之法定代理人、住居所資料詳卷）
            廖龍吟  （少年之法定代理人、住居所資料詳卷）
被      告  張○文  （少年，真實姓名、住居所資料均詳卷）
被  告  兼
上  一  人
法定代理人  張恒誌  （少年之法定代理人、住居所資料詳卷）
            陳瑜    （少年之法定代理人、住居所資料詳卷）
被      告  趙覲  

被  告  兼
上  一  人
法定代理人  趙佳涵
被      告  黃○成  （少年，真實姓名、住居所資料均詳卷）
被  告  兼
上  一  人
法定代理人  洪文雄  （少年之法定代理人、住居所資料詳卷）
            黃玉芬  （少年之法定代理人、住居所資料詳卷）
被      告  周○慶  （少年，真實姓名、住居所資料均詳卷）
被  告  兼
上  一  人            
法定代理人  周子喬  （少年之法定代理人、住居所資料詳卷）
上列被告因本院110年度訴字第453號重傷害等案件（起訴案號：
110年度少連偵字第80號，移送併辦案號：110年度少連偵字第12
0號），經原告提起附帶民事訴訟，請求損害賠償，本院裁定如
下：
　　主　文
本件移送本院民事庭。
　　理　由
一、按因犯罪而受損害之人，於刑事訴訟程式得附帶提起民事訴
    訟，對於被告及依民法負賠償責任之人，請求回復其損害；
    法院認附帶民事訴訟確係繁雜，非經長久時日不能終結其審
    判者，得以合議裁定移送該法院之民事庭，刑事訴訟法第48
    7條第1項、第504條第1項前段分別定有明文。再按附帶民事
    訴訟之對象，依刑事訴訟法第487條第1項之規定，不以刑事
    案被告為限，即依民法負賠償責任之人，亦包括在內，得對
    之一併提起附帶民事訴訟（最高法院71年台附字第5號判例
    意旨參照）。
二、經查：本件被告癸○○、午○○、丙○○、黃○○、壬○○、曾○懿、
    沈○儒、蘇○凱、陳○瑋、巳○○、葉○豪、張○文、地○、黃○成
    、周○慶（少年，真實姓名、年籍資料均詳卷）因本院110年
    度訴字第453號重傷害等案件，經原告對渠等提起本件刑事
    附帶民事訴訟。本件曾○懿、沈○儒、蘇○凱、陳○瑋、巳○○、
    葉○豪、張○文、地○、黃○成、周○慶雖非上開刑事重傷害等
    案件之被告，然刑事部分之被告癸○○、午○○、丙○○、黃○○、
    壬○○於上開重傷害等案件對原告之（重）傷害犯行，與被告
    曾○懿、沈○儒、蘇○凱、陳○瑋、巳○○、葉○豪、張○文、地○
    、黃○成、周○慶為共同正犯，且被告曾○懿、沈○儒、蘇○凱
    、陳○瑋、巳○○、葉○豪、張○文、地○、黃○成、周○慶就此部
    分重傷害非行，業經移送少年法院審理在案，是被告曾○懿
    、沈○儒、蘇○凱、陳○瑋、巳○○、葉○豪、張○文、地○、黃○
    成、周○慶與本件刑事部分之被告癸○○、午○○、丙○○、黃○○
    、壬○○等人為共同侵權行為之人，即屬依民法負賠償責任之
    人；又被告Ａ○○、玄○○為被告黃○○之法定代理人、追加被告
    乙○○、寅○○為被告丙○○之法定代理人、被告辛○○、甲○○為被
    告壬○○之法定代理人、被告申○○、庚○○為被告曾○懿之法定
    代理人、被告丁○○、子○○為被告沈○儒之法定代理人、被告Ｂ
    ○○、賴妍希為被告蘇○凱之法定代理人、被告卯○○、宙○○為
    被告陳○瑋之法定代理人、被告辰○○、宇○○為被告巳○○之法
    定代理人、被告戌○○、亥○○為被告葉○豪之法定代理人、被
    告丑○○、未○為被告張○文之法定代理人、被告天○○為被告地
    ○之法定代理人、被告己○○、酉○○為被告黃○成之法定代理人
    、被告戊○○為被告周○慶之法定代理人，依民法第187條第1
    項規定，於限制行為能力人不法侵害他人之權利者，與其連
    帶負賠償責任，揆諸上揭判例意旨，原告對上開少年被告及
    其等法定代理人一併提起附帶民事訴訟，於法有據。又刑事
    案件之被告癸○○、午○○、丙○○、黃○○、壬○○已於民國111年7
    月21日審結，並於111年8月18日宣判。因本件附帶民事訴訟
    ，確因事件繁雜，非經長久之時日不能終結其審判，而有移
    送本院民事庭之必要。
三、依刑事訴訟法第504條第1項前段，裁定如主文。
中　　華　　民　　國　　111 　年　　8 　　月　　18　　日
                  刑事第三庭  審判長法  官  蕭文學
                                    法  官  林正忠  
                                    法  官  葛名翔
以上正本證明與原本無異。
本裁定不得抗告。
                                    書記官  曾韻蒔
中　　華　　民　　國　　111 　年　　8 　　月　　18　　日